臺灣臺南地方法院民事判決　九十四年度小上字第五○號
　　上　訴　人　甲○○
　　被上訴人　　台南市政府
　　法定代理人　乙○○
右當事人間請求給付租金事件，上訴人對於中華民國九十三年十二月三十一日本院台
南簡易庭九十三年度南小字第二四六四號第一審判決提起上訴，本院判決如左：
    主  文
上訴駁回。
第二審訴訟費用新台幣壹仟伍佰元由上訴人負擔。
    事實及理由
一、按關於請求給付金錢或其他代替物或有價證券之訴訟，其標的金額或價額在新台
    幣（下同）十萬元以下者，適用小額程序；對於小額程序之第一審裁判之上訴或
    抗告，非以其違背法令為理由，不得為之；再上訴狀內應記載上訴理由，表明下
    列各款事項：一原判決所違背之法令及具體內容。二依訴訟資料可認為原判決有
    違背法令之具體事實，民事訴訟法第四百三十六條之八第一項、同條之二十四第
    二項、同條之二十五分別定有明文。又依同法第四百三十六條之三十二準用同法
    第四百六十八條、第四百六十九條第一款至第五款之規定，判決不適用法規或適
    用不當者，為違背法令，而判決有同法第四百六十九條第一款至第五款情形之一
    者，為當然違背法令。是當事人對於小額程序之第一審判決提起上訴，如依民事
    訴訟法第四百六十八條規定，以第一審判決有不適用法規或適用法規不當為理由
    時，其上訴狀或理由書應有具體之指摘，並揭示該法規之條項或其內容，若係成
    文法以外之法則，應揭示該法則之旨趣，倘為司法院解釋或最高法院之判例，則
    應揭示該判解之字號或其內容。
二、本件上訴意旨略以：
  (一)按判決不適用法規或適用不當者，為違背法令，民事訴訟法第四百六十八條定有
    明文。稱租賃者，謂當事人約定一方以物租與他方使用、收益，他方支付租金之
    契約，民法第四百二十一條第一項定有明文。租賃既係特定當事人自行締結之債
    權契約，對於契約必要之點即租賃物與租金有具體而確定之意思表示一致，始能
    謂成立租賃契約（最高法院八十一年度台上字第六七六號、八十一年度台上字第
    八八四號判決參照）。又按代理人於代理權限內，以本人名義所為之意思表示，
    直接對本人發生效力，民法第一百零三條定有明文。
  (二)原判決以海安路臨時綜合商場之攤商於向台南市政府陳情取得本件系爭土地興建
    商場過程中，臨時建照及臨時使用執照之取得，均係由訴外人黃石紅居間與台南
    市政府協調，故訴外人黃石紅可認定係全體攤商之代理人，其代理權之效力及於
    上訴人。但既然黃石紅有代理權，其本身即可與台南市政府簽立租賃契約，何必
    再要求商戶成立各別租約？再者，黃石紅所簽立之切結書，僅有一個月內「督促
    」各攤位出具個別切結書，如此認定未有法律依據，實有違背法令。
  (三)租金之計算，台南市政府係以其所提供之系爭土地，每期應向攤商收取新台幣伍
    佰貳拾壹萬柒仟肆佰壹拾玖元之租金，再除以五百五十七位商戶，因之每位攤商
    每期應繳九千三百六十七元，然攤商之使用面積分為六坪及十坪兩種，如此使用
    面積大小不同，須支付之租金相同，顯然兩造間有關租金數額意思表示未合致。
三、經查：
  (一)本件被上訴人起訴請求給付之金額為玖萬仟陸佰柒拾元，揆諸前開規定，本件
    應適用小額程序。
  (二)對於小額程序第一審判決之上訴，非以其判決違背法令為理由，不得為之。本件
    上訴人主張訴外人黃石紅無代理權，其簽立之切結書效力不及上訴人；且攤商間
    之使用坪數不同，然需繳納之租金數額相同，顯然兩造有關租金數額意思表示未
    合致云云，惟原判決以：(1)第三人黃石紅於八十三年八月三日出具切結書時，雖
    未代表上訴人與被上訴人成立租賃契約，然上訴人事後於八十五年一月十九日確
    曾依前開第三人黃石紅對被上訴人所出具之承諾內容，另出具切結書，表明願繳
    交所使用土地租金，並願會同將該切結書至法院認證，嗣亦經本院公證在案，有
    切結書、認證書各一份在卷可按，上訴人對使用編號三三九－三０七號攤位之事
    實亦不爭執，則上訴人出具該切結書時，對使用系爭攤位須給付租金之對價乙情
    ，自不能諉稱不知，足認則兩造就系爭土地已有成立租賃契約之意思表示合致。
    (2)上訴人已出具切結書承諾願繳納租金，則上訴人對被上訴人將依台灣省省有基
    地租金率調整方案之租金率計收租金，並依臺灣省政府規定之繳納期限即每年一
    、七月催收半年租金乙情，應可預期；而被上訴人亦依上開租金計算方式及期限
    ，計算出海安路臨時綜合商場每戶攤商應繳之金額為每期九千三百六十七元，按
    期對該商場之攤戶開立租金繳款書，上訴人並自承曾依被上訴人開立之繳款書繳
    納過租金，足認兩造就本件租金之計算方式與期限，確有意思表示合致之事實。
    原審據此判決被上訴人於本件請求給付租金為有理由一節，而為不利於上訴人之
    論斷，於法並無不合。上訴意旨實係就原審取捨證據、認定事實之職權行使，指
    摘原判決為不當，求予廢棄，非有理由。
  (三)綜上，依上訴人之前揭上訴意旨，足認本件上訴為無理由，爰不經言詞辯論，逕
    予判決駁回其上訴。
四、據上論結，本件上訴為無理由，依民事訴訟法第四百三十六條之三十二第一項、
　　第二項、第四百三十六條之二十九第二款、第四百四十九條第一項、第七十八條
　　、第四百三十六條之十九，判決如主文。
中　　　華　　　民　　　國　　九十四　　年　　　三　　　月　　　十　　　日
                                      臺灣臺南地方法院民事第三庭
~B審判長法　官　張季芬
~B　　　法　官　郭貞秀
~B　　　法　官　蔡孟珊
右正本證明與原本無異。
◎本判決不得上訴。
中　　　華　　　民　　　國　　九十四　　年　　　三　　　月　　　十　　　日
~B　　　法院書記官　謝育錚
